臺灣高等法院高雄分院刑事裁定        100年度毒抗字第141號
抗  告  人
即  被  告  游潮君
上列抗告人因聲請觀察勒戒案件，不服臺灣屏東地方法院中華民
國100 年11月16日裁定（100 年度毒聲字第483 號），提起抗告
，本院裁定如下：
    主  文
抗告駁回。
    理  由
一、本件抗告意旨略以：抗告人即游潮君因身體肥胖，誤信偏方
    而施用安非他命被警查獲，於偵查中已自白不諱，深感悔意
    ，減肥夢初醒，再也不會施用安非他命之違法行為。現已由
    家人協助將於醫學中心就診治療肥胖之病因。而抗告人乃正
    常之家庭主婦，需照顧家庭、協助家人整理漁具，於海上討
    生活。如果入勒戒所接受觀察、勒戒，家人將頓失依靠，無
    法出海捕魚，生計即陷入困境。且安非他命施用之惡習，在
    於當事人之意志是否堅定，絕非入獄觀察、勒戒能改變惡習
    。抗告人已痛改前非，也獲得家人諒解，並協助就醫解決肥
    胖之病源，戒絕意志相當堅定，並向神明發誓，自不會再施
    用毒品。茲逢年關將至，社會經濟普遍不佳，年所得不多，
    更加需要協助家人，漁訊期間捕捉烏魚及冬季魚類，以改善
    家人生活，及民間貸款所投資之漁具。故提起抗告，請撤銷
    原裁定，駁回檢察官之聲請，更為裁定命抗告人至醫療處所
    進行勒戒或處以服勞役、罰金等，以維持家庭免於破裂等語
    。
二、按犯毒品危害防制條例第10條之罪者，檢察官應聲請法院裁
    定，令被告入勒戒處所觀察、勒戒，其期間不得逾2 月，同
    條例第20條第1 項定有明文。準此，法院如經檢察官聲請而
    調查結果，認被告確有犯毒品危害防制條例第10條第1 項、
    第2 項之施用第一級、第二級毒品罪時，即應依檢察官之聲
    請，裁定令被告入勒戒處所施以觀察、勒戒，尚無得以不令
    被告入勒戒處所施以觀察、勒戒，或另為其他處分之裁量權
    限，合先敘明。
三、經查，本件抗告人即被告游潮君於民國100 年8 月1 日晚上
    10時30分許，在其屏東縣枋寮鄉○○村○○路28號住處，有
    施用第二級毒品甲基安非他命各一次之事實，業據抗告人被
    告迭於警詢時、檢察官偵查中供認不諱，並有其經警採集之
    尿液送請正修科技大學檢驗結果，確呈安非他命、甲基安非
    他命陽性反應之該校科技中心尿液檢驗報告一紙在卷可稽，
    復有甲基安非他命1 小包扣案可佐。足認抗告人上開自白核
    與事實相符，堪以採信。是抗告人於前揭時間施用第二級毒
    品甲基安非他命之犯行，已堪認定。從而，揆諸前揭規定，
    法院即應裁定准許檢察官對抗告人之聲請，而令被告入勒戒
    處所觀察、勒戒。
四、綜上所述，被告確有施用第二級毒品甲基安非他命之犯行，
    既如上述。是原審依毒品危害防制條例第20條第1 項，裁定
    施用第二級毒品之本件抗告人，令其入勒戒處所觀察、勒戒
    ，其期間不得逾2 月，經核於法自無不合。被告雖執前揭情
    詞提起抗告，均屬個人私務或施用毒品之動機，核均與應否
    依法裁定觀察勒戒無涉，是其據此指摘原裁定不當，為無理
    由，應予駁回。
據上論斷，應依刑事訴訟法第412 條，裁定如主文。
中    華    民    國   100    年    12    月    16    日
              刑事第三庭    審判長法  官  張意聰
                                  法  官  簡志瑩
                                  法  官  莊松泉
以上正本證明與原本無異。
本裁定不得再抗告。
中    華    民    國   100    年    12    月    16    日
                                  書記官  吳華榮